# 外币报表折算差异所得税

提问人：wjcpa9568 时间：2017-03-03 17:28:19
请问，计入综合收益的外币报表折算差异，递延税是如何考虑的

回答人：chenyiwei
在实务中，该项目一般很少有递延所得税影响。

提问人：fengzhibo1124 时间：2017-03-03 19:52:29
陈版，对期权成本计提递延所得税资产有统一的做法吗？我遇见过这样的，行权价 3 元，目前市价 40 元，且行权条件已满足。审计师以“不能确保行权时股价高于 3 元”为由拒绝计提递延。

回答人：chenyiwei
没有理由吧。按照目前已是 40 元股价，短期内跌到 3 元以下的可能性极小。